【裁判字號】    99,訴,1147
【裁判日期】    991029
【裁判案由】    侵權行為損害賠償
【裁判全文】
臺灣板橋地方法院民事判決              99年度訴字第1147號
原      告  甲○○
訴訟代理人  陳慶尚律師
複  代理人  詹素芬律師
            葉又華律師
被      告  丙○○
訴訟代理人  乙○○
上列當事人間請求侵權行為損害賠償事件，原告提起附帶民事訴
訟（98年度交簡附民字第257號），經本院刑事庭移送前來，本
院於民國99年10 月5日言詞辯論終結，判決如下：
    主  文
被告應給付原告新台幣玖拾柒萬捌仟陸佰肆拾壹元，及自民國九
十八年十一月七日起至清償日止，按年息百分之五計算之利息。
原告其餘之訴駁回。
訴訟費用由被告負擔二分之一，餘由原告負擔。
本判決第一項於原告以新台幣拾貳萬陸仟元供擔保後，得假執
行；但被告如以新台幣玖拾柒萬捌仟陸佰肆拾壹元為原告預供擔
保後，得免為假執行。
原告其餘假執行之聲請駁回。
    事實及理由
壹、程序方面
    按訴狀送達後，原告不得將原訴變更或追加他訴，但擴張或
    減縮應受判決事項之聲明，或請求之基礎事實同一者，不在
    此限，民事訴訟法第255 條第1 項第2 款、第3 款定有明文
    。經查，本件原告起訴時係請求被告賠償新台幣（下同）3,
    000,000元及遲延利息，嗣於民國99年5月31日具狀減縮為請
    求被告應賠償1,818,920元及遲延利息，後又於99年9月30日
    具狀擴張請求被告應賠償1,830,081元及遲延利息，經核合
    於前開規定及說明，應予准許，先予敘明。
貳、實體方面
一、原告主張；
（一）緣被告因工作之需而駕駛貨車載貨工具，為從事駕駛業務
      之人，其於97年11月14日中午12時40分許，駕駛4557 -PD
      號牌自用小貨車，沿臺北縣中和市○○路往景平路方向行
      駛，行經中正路、景平路及南山路交叉路口時，本應注意
      及遵守該處禁止左右轉，並應注意車前狀況，隨時採取必
      要之安全措施，且轉彎車應讓直行車先行，而依當時情況
      ，並無不能注意情事，被告貪圖一己之便，為求快速，貿
      然嚴重違規左轉景平路行駛，適原告騎乘CRG-752號牌重
      型機車，沿景平路正對向往中正路方向直行而來，因閃避
      不及而發生擦撞，致原告人車倒地，原告之機車全毀，原
      告更身受右骨盆髖臼骨折、下巴及雙下肢擦傷、右側髖臼
      骨折位移合併神經損傷（右腳垂足）之終身難以回復之傷
      害。
（二）按因故意或過失，不法侵害他人之權利者，負損害賠償責
      任；不法侵害他人之身體或健康者，對於被害人因此喪失
      或減少勞動能力或增加生活上之需要時，應負損害賠償責
      任；不法侵害他人之身體、健康、名譽、自由、信用、隱
      私、貞操，或不法侵害其他人格法益而情節重大者，被害
      人雖非財產上之損害，亦得請求賠償相當之金額，民法第
      184條第1項、第193條第1項、第195條第1項分別定有明文
      。查被告之惡性實屬重大，徵諸上開民法之規定，被告自
      應就其過失不法侵害原告身體健康權，負損害賠償之責。
（三）原告請求損害賠償項目及其數額如下：
  １、醫療費用部分：210,046 元。
      原告分別於康禾中醫診所支出醫療費用36,600元、中央健
      康保險局臺北聯合門診中心支出醫療費用160 元、行政院
      衛生署雙和醫院支出醫療費用1,000 元、加州脊椎神經教
      育中心支出醫療費用為10,000元、康福診所支出醫療費用
      330 元、財團法人天主教耕莘醫院支出醫療費用340 元、
      財團法人佛教慈濟綜合醫院臺北分院支出醫療費用1,836
      元、國防醫學院三軍總醫院支出醫療費用109,524 元、中
      國醫藥大學附設醫院支出醫療費用48,616元、壽延堂民療
      養生坊支出醫療費用1,640 元，則原告共計支出醫療費用
      210,046 元。
  ２、枴杖護膝費用部分：480 元。
  ３、救護車車資部分：2,100 元。
  ４、就醫車資部分：35,655元。
      原告因97年11月14日發生之系爭車禍事故，而自斯時起迄
      99年2月鋼釘鋼板經移除妥善進行復健為止，均有搭乘計
      程車就醫、至學校、兵役處辦理相關事宜之必要，蓋由「
      陳證8」診斷證明及「陳證9」之免役證明書可知，原告因
      右骨盆髖臼骨折及右側髖臼骨折位移合併神經損傷（右腳
      垂足），行動不便，容易跌倒，以致無法搭乘大眾運輸工
      具就醫、至學校、兵役處辦理相關事宜。況原告有些車資
      ，因當初未保留單據，故現在並未請求，例如：原告需要
      於98年12月再次開刀，接受內固定鋼板拔除手術，而先前
      為原告動手術之醫生從三軍總醫院改至臺中之中國醫藥學
      院任職，而其他仍在臺北任職之醫生，均認為此手術風險
      過高，不敢承擔責任，而不敢施作此手術，原告只好千里
      迢迢從臺北至臺中看診多次，原告就往返臺北與臺中二地
      之來往車資，亦未向被告請求，被告現卻一再用各種理由
      主張原告車資單據有問題，而完全不反省自身當初嚴重違
      規造成原告身體受損，導致原告身受心理及身體嚴重折磨
      。而乘坐日期空白之部分，係因計程車司機未填載，至於
      計程車車資為90元至100元者，均係原告至學校辦理事情
      ，其餘則是至兵役科、民俗療法或至三總進行兵役身體檢
      查，若無系爭車禍造成原告身體嚴重受損，原告又何須搭
      計程車就醫及辦理前揭事宜？至於10張停車費發票係因原
      告父母至醫院照顧原告而須支付之停車費用，此筆費用亦
      係因系爭車禍所支出之必要費用，原告自得請求之。
  ５、看護費用部分：56,000元。
      參酌國防醫學院三軍總醫院99年9 月7 日回函表示，原告
      自受傷日起約6 週須聘請全日看護，以單日收費2,000 元
      計，看護費用為84,000元。嗣原告至中國醫藥學院再次開
      刀住院5 天，亦須委請看護5 天，看護費用為10,000元。
      然原告僅請求看護費用56,000元。
  ６、機車損失金額部分：29,800元。
      原告係依民法第213條第3項規定，請求被告「支付回復原
      狀所必要之費用，以代回復原狀」，而本件機車修復費用
      為29,800元，原告所為請求，實屬有據。又原告機車損毀
      ，因傷更無法騎車，又須繳納牌照稅、保險等費用，遂將
      該車過戶給車行處理，以省去不必要的麻煩。
  ７、工作損失部分：486,000 元。
      原告自從97年11月發生系爭車禍事故後，無法工作，直至
      99年3 月始復職，再加上年終1 個月獎金，共計18個月，
      原告當時每月基本薪資為24,000元、全勤工作獎金3,000
      元，共計每月工作收入為27,000元，則原告工作損失共計
      486,000 元。
  ８、精神慰撫金部分：1,000,000 元。
      原告身為飛盤國手，並曾代表臺北市參加飛盤爭奪賽獲得
      第一名、亦曾獲得國家代表隊等種種榮耀，本有大好前程
      ，卻遭受右腳垂足、坐骨神經不完全麻痺等神經損傷，日
      後根本不可能再參加國家比賽，甚至連工作都有困難，原
      告大好前程毀於一旦。而原告日前又接獲免役通知，實令
      原告內心創痛加劇，且因原告腳傷嚴重，雖經治癒，將來
      仍會提前老化，或須更換人工關節，再加以原告須長期復
      健，須永久忍受內心及身體痛苦之煎熬，故原告請求精神
      慰撫金1,000,000 元，實屬有據。
（四）聲明：1.被告應給付原告1,830,081 元，及自刑事附帶民
      事訴訟起訴狀繕本送達翌日起至清償日止，按年息5%計算
      之利息；2.原告願供擔保請准宣告假執行。
二、被告則以下開情詞置辯：
（一）被告就原告主張有關枴杖護膝費用480元、救護車車資2,1
      00元、看護費用56,000元不爭執，惟對原告其餘請求損害
      賠償之項目及數額爭執如下：
  １、醫療費用部分：
      原告於三軍總醫院及中國醫藥大學附設醫院住院時，有24
      天住單人房，4 天住雙人房，總計117,500 元，此部分並
      非合理且必要之費用。
  ２、車資部分：
      原告是否每次求醫均須乘坐計程車，尚請原告舉證以實其
      說。縱有乘坐計程車之必要，然原告所提多張計程車收據
      日期欄空白，亦有多張計程車收據日期非就醫日期，此部
      分金額應扣除之。另原告提出10張停車費發票，此部分與
      原告車禍間有何因果關係，尚請原告舉證說明之。
  ３、機車損失金額部分：
      原告僅提供車行估價單，其事實上並未修理該機車，而是
      將該機車賣予車行，則原告自不得主張此部分金額。又原
      告至多僅能請求機車殘值扣除賣予車行價格後之金額。
  ４、工作損失部分：
      原告於97年11月發生車禍後，直至99年3 月始復職，然觀
      諸原告所提出各醫院之診斷證明書，醫囑大多僅建議須繼
      續復建及追蹤治療，並無宜再加休養多久之字眼，則原告
      此部分請求自不適當。
  ５、精神慰撫金部分：
      原告請求精神慰撫金1,000,000 元，尚嫌過高，爰請鈞院
      斟酌雙方之身分資力及其他相關情形核定適當之數額。
（二）聲明：1.原告之訴及其假執行之聲請均駁回；2.如受不利
      判決，被告願供擔保請准宣告假執行。
三、原告起訴主張被告為從事駕駛業務之人，因工作之需而駕駛
    貨車載貨工具，其於上開時間，駕駛自用小貨車沿臺北縣中
    和市○○路往景平路方向行駛，行經同縣市○○路、景平路
    及南山路交叉路口時，本應注意及遵守該處禁止左右轉，並
    應注意車前狀況，並隨時採取必要之安全措施，且轉彎車應
    讓直行車先行，而依當時情況，並無不能注意情事，竟貿然
    違規左轉景平路行駛，適原告騎乘重型機車，沿景平路正對
    向往中正路方向直行而來，因閃避不及而發生擦撞，致原告
    受有右骨盆髖臼骨折、下巴及雙下肢擦傷、右側髖臼骨折位
    移合併神經損傷（右腳垂足）等傷害乙節，業據原告提出診
    斷證明書影本1份為證，且被告上開業務過失傷害行為，並
    經臺灣板橋地方法院檢察署檢察官以98年度調偵字第1582號
    起訴，於經本院交通法庭審理後，嗣以98年度交簡字第5789
    號判處被告有期徒刑3月，如易科罰金以新台幣1,000元折算
    1 日確定，亦經本院核閱本院刑事庭移送附帶民事訴訟案件
    時檢送之臺灣板橋地方法院檢察署98年度偵字第1582號偵查
    卷及本院98年度交簡字第5789號刑事卷影印卷宗無訛，被告
    就此等部分之事實亦不爭執，自堪認原告上開主張為真實。
四、按因故意、過失不法侵害他人之權利者，負損害賠償責任，
    民法第184 條第1 項前段定有明文。又不法侵害他人之身體
    或健康者，對於被害人因此喪失或減少勞動能力或增加生活
    上之需要時，應負損害賠償責任；不法侵害他人之身體者，
    被害人雖非財產上之損害，亦得請求賠償相當之金額；負損
    害賠償責任者，除法律另有規定或契約另有訂定外，應回復
    他方損害發生前之原狀；不能回復原狀或回復顯有重大困難
    者，應以金錢賠償其損害，民法第193 條第1 項、第195 條
    第1 項前段、第213 條第1 項、第215 條亦分別定有明文。
    被告過失不法行為既堪認定，且原告於前開車禍中受有傷害
    ，被告過失與原告之損害間確有相當因果關係，自應依前開
    規定負損害賠償責任。茲就原告請求之項目、金額應否准許
    分述如下：
（一）查被告對於原告所請求有關枴杖護膝費用480元、救護車
      車資2,100元及看護費用56,000元等項目及金額，俱不爭
      執（見99年7月2日民事答辯狀，本院卷第102頁），本院
      並參酌原告受傷之情形與其主張上述請求之金額，及函詢
      原告所就診之財團法人佛教慈濟綜合醫院臺北分院、國防
      醫學院三軍總醫院、中國醫藥大學附設醫院等醫療院所之
      結果，因認原告上述部分之請求共計58,580元，核無不當
      ，自應予准許。
（二）醫療費用部分：
      原告主張因本件車禍受傷分別於康禾中醫診所支出醫療費
      用36,600元、中央健康保險局臺北聯合門診中心支出醫療
      費用160元、行政院衛生署雙和醫院支出醫療費用1,000元
      、加州脊椎神經教育中心支出醫療費用為10,000元、康福
      診所支出醫療費用330元、財團法人天主教耕莘醫院支出
      醫療費用340元、財團法人佛教慈濟綜合醫院臺北分院支
      出醫療費用1,836元、國防醫學院三軍總醫院支出醫療費
      用109,524元、中國醫藥大學附設醫院支出醫療費用48,61
      6元、壽延堂民療養生坊支出醫療費用1,640元，共計支出
      醫療費用210,046元等語，業據提出醫療費用收據1份為證
      ，被告對於原告確有上開支出並不爭執，惟另辯稱：原告
      於三軍總醫院及中國醫藥大學附設醫院住院時，有24天住
      單人房，4天住雙人房，總計117,500元，此部分並非合理
      且必要之費用等語，則查：
    1.被告固辯稱原告於三軍總醫院及中國醫藥大學附設醫院住
      院時，有24天住單人房，4天住雙人房，總計117,500元，
      此部分並非合理且必要之費用等語，惟查，按普通病房費
      得請求加害人賠償，並無異論，至特別病房費，則應斟酌
      被害人受傷之部位、程度、需要、身份及地位等因素決定
      之。則查，本件原告受有右骨盆髖臼骨折、下巴及雙下肢
      擦傷、右側髖臼骨折位移合併神經損傷（右腳垂足）等傷
      害，業如前述，足認原告所受傷勢尚屬嚴重，在治療住院
      過程中易受感染，故依原告受傷之程度及需要，原告所支
      出之自費病房費，自屬必要，應予准許，故被告抗辯自費
      病房費應扣除等語，尚非可採。
    2.再查，原告確曾因本件事故前往康禾中醫診所、中央健康
      保險局臺北聯合門診中心、行政院衛生署雙和醫院支出醫
      療費用、、康福診所、財團法人天主教耕莘醫院、財團法
      人佛教慈濟綜合醫院臺北分院、國防醫學院三軍總醫院、
      中國醫藥大學附設醫院等醫療院所就診，並支出上開各開
      醫療費用等情，業據本院函詢上述各該醫療院所，並經該
      等醫療院所回覆在卷，有康禾中醫診所、中央健康保險局
      臺北聯合門診中心99年8月18日健保北聯保字第099000184
      3號函暨檢附收據、行政院衛生署雙和醫院支出醫療費用
      99年8月23日雙院醫批字第0990004376號函暨檢附收據、
      康福診所99年9月1日回函、財團法人天主教耕莘醫院99年
      9月1日耕醫病歷字第0990004422號函、財團法人佛教慈濟
      綜合醫院臺北分院99年8月31日慈新醫文字第991124號函
      暨檢附病情說明書與病歷、國防醫學院三軍總醫院99年9
      月7日院三醫勤字第0990013889號函暨檢附住院費用類別
      清單、中國醫藥大學附設醫院99年9月8日院醫事字第0990
      009235號函等件在卷可參，是原告就於上開醫療院所所支
      出之醫療費用共計198,406元部分，自應准許。
    3.至就原告所主張於加州脊椎神經教育中心支出醫療費用
      10,000元及壽延堂民療養生坊所支出醫療費用1,640元部
      分，因該等處所並非醫療院所，原告亦無法證明其傷勢必
      須依靠上述療法始可復原，且無醫師處方箋證明其必要性
      ，是就原告於加州脊椎神經教育中心所支出之醫療費用10
      ,000元及於壽延堂民療養生坊所支出之醫療費用1,640 元
      部分，自不應准許。
    4.綜上所述，原告請求之醫療費用198,406元之部分，核無
      不合，應予准許。逾此部分之請求，尚非屬正當，應予駁
      回。
（三）就醫車資部分：
      原告主張因系爭車禍事故，而自斯時起迄99年2月鋼釘鋼
      板經移除妥善進行復健為止，均有搭乘計程車就醫、至學
      校、兵役處辦理相關事宜之必要，況原告有些車資，因當
      初未保留單據，故現在並未請求，而乘坐日期空白之部分
      ，係因計程車司機未填載，至於計程車車資為90元至100
      元者，均係原告至學校辦理事情，其餘則是至兵役科、民
      俗療法或至三總進行兵役身體檢查，若無系爭車禍造成原
      告身體嚴重受損，原告又何須搭計程車就醫及辦理前揭事
      宜，至10張停車費發票係因原告父母至醫院照顧原告而須
      支付之停車費用，此筆費用亦係因系爭車禍所支出之必要
      費用，原告自得請求以上共計35,655元之費用等語，被告
      則以前開情詞置辯，而查，就原告所提出之車資收據影本
      其形式上觀之，已載明係計程車收據，並就司機姓名、車
      號、公司名稱、搭乘日期等均有詳載，所採格式近乎一致
      ，堪認係屬一般計程車業者所通用者，而非原告所任意自
      行製作，是其形式上足認應屬真正。再者，由該些車資及
      停車費用收據上所記載之日期，均係發生於上述原告因本
      件事故所受傷害之治療期間，核與卷附各醫院診斷證明書
      診治之期間相符，且原告所受之傷係骨折之傷害，堪認原
      告有搭乘計程車就醫，及其家人至醫院照顧原告時確有支
      付停車費用之必要。此外，衡諸常情，上開收據所列載之
      車資數額，如以原告住處往返其就診之各該醫院，亦難認
      有何異乎常情之處，是自難僅因被告之空言否認，即遽認
      原告此部分之主張係屬不實。是原告此部分35,655元之請
      求，經核於法有據，應予准許。
（四）機車損失金額部分：
      原告主張其因本件事故致所騎乘之機車受損，因而支出29
      ,800元之修復費用等語，被告則以前開情詞置辯，然查，
      原告就此部分之主張，固據提出機車維修估價單影本1紙
      附於本院卷為證（見本院卷第74頁），惟按因犯罪而受損
      害之人，於刑事訴訟程序得附帶提起民事訴訟，對於被告
      及依民法負賠償責任之人，請求回復其損害，刑事訴訟法
      第487條第1項固定有明文，但其請求回復之損害，以被訴
      犯罪事實所生之損害為限。查本院98年度交簡字第5789號
      刑事判決並未認定被告有故意毀損上開車輛之犯罪事實，
      並就該部分不另為無罪之諭知，有上述本院之刑事判決1
      份可參（見本院99年度司板調字第74號民事聲請事件卷）
      ，則原告就此部分據以提起附帶民事訴訟，請求被告賠償
      所騎乘機車損壞之損害即29,800元之修復費用，於法亦有
      不合，應予駁回。
（五）工作損失部分：
      原告主張其自從97年11月發生系爭車禍事故後，無法工作
      ，直至99年3月始復職，再加上年終1個月獎金，共計18個
      月，原告當時每月基本薪資為24,000元、全勤工作獎金3,
      000元，共計每月工作收入為27,000元，則原告工作損失
      共計486,000元等語，被告就原告上開薪資之數額並不爭
      執，惟另以前開情詞置辯，則查，經本院向上述財團法人
      佛教慈濟綜合醫院臺北分院、國防醫學院三軍總醫院、中
      國醫藥大學附設醫院等醫療院所函詢有關原告因本件事故
      不能工作之期間，其中財團法人佛教慈濟綜合醫院臺北分
      院係覆以略為：「病人是否可開貨車，需視其右側垂足現
      象是否可恢復及控制開車加油踏板之力量而定，如垂足現
      象未改善，則無法滿足上述之功能，無法確定何時能繼續
      機器維修之工作及開貨車」等語，國防醫學院三軍總醫院
      係回覆略以：「病人係右側髖臼骨折位移合併神經損傷，
      一般而言，髖臼骨折可能造成髖關節創傷性關節炎，而神
      經損傷恢復亦難以預期，甚至可能無法恢復至受傷前狀態
      ，易言之，病人能否繼續工作，端視其肢體之疼痛程度、
      活動功能、肌肉力量等是否能承受而定」等語，中國醫藥
      大學附設醫院則回覆略以：「病患於前往該院就診時，坐
      骨神經功能已部分恢復，依醫理判斷，此種神經恢復速度
      為每天恢復0.1公分，而坐骨神經長度為臀部以下到腳趾
      ，所以恢復期間約3到4年」等語，以上各節有財團法人佛
      教慈濟綜合醫院臺北分院、國防醫學院三軍總醫院、中國
      醫藥大學附設醫院前開各該函件附卷可參，是本院另參以
      原告所提財團法人佛教慈濟綜合醫院臺北分院於98年7月1
      6日所出具之診斷證明書、國防醫學院三軍總醫院於98 年
      7月14日所出具之診斷證明書、中國醫藥大學附設醫院於
      98年12月12日所出具之診斷證明書（見本院卷第81、82、
      83頁），其上醫師囑言欄略以：「98年12月8日接受內固
      定鋼板拔除手術，98年12月12日出院，出院後宜繼續復建
      及門診追蹤治療」、「神經功能未完全復原，需再觀察6
      到12個月」、「目前呈現右下肢垂足現象，建議長期復健
      治療，至少兩年」等語，衡之原告所受之骨折其傷害非輕
      ，是以原告主張上開期間無法工作之損失，並無悖違常情
      之處。則就原告請求無法工作之時間共計18個月，而依被
      告亦不爭執之原告當時每月基本薪資為24,000元、全勤工
      作獎金3,000元，共計每月工作收入為27,000元，則原告
      主張被告應賠償其無法工作之損失以上合計共486,000元
      ，核屬正當，應予准許。
（六）精神慰撫金部分：
      原告主張其身為飛盤國手，並曾代表臺北市參加飛盤爭奪
      賽獲得第一名、亦曾獲得國家代表隊等種種榮耀，本有大
      好前程，卻遭受右腳垂足、坐骨神經不完全麻痺等神經損
      傷，日後根本不可能再參加國家比賽，甚至連工作都有困
      難，原告大好前程毀於一旦。而原告日前又接獲免役通知
      ，實令原告內心創痛加劇，且因原告腳傷嚴重，雖經治癒
      ，將來仍會提前老化，或須更換人工關節，再加以原告須
      長期復健，須永久忍受內心及身體痛苦之煎熬，故原告請
      求精神慰撫金1,000,000元等語，被告則以前開情詞置辯
      ，則按慰藉金係以精神上所受無形之痛苦為準，非如財產
      損失之有價額可以計算，究竟如何始認為相當，自應審酌
      被害人之受傷情形及其與加害人之地位、身分、經濟能力
      、被害人所受痛苦之程度暨其他一切情事，定其數額。爰
      審酌原告因本件車禍，多次赴醫院就診、其後並需積極復
      健以恢復身體狀況，且因復健後對某些動作應不免仍將受
      有影響，縱未喪失一般之勞動能力，仍影響原告所參加之
      飛盤賽，堪信本件車禍確已導致原告精神、肉體上相當之
      苦楚；另斟酌原告之學歷為景文科技大學畢業，事故發生
      時係擔任機器維修部暨業務開發工作，及被告自陳其為高
      職畢業，目前為翔裕工程公司負責人，現無不動產，現金
      約32.6萬元，並經本院依職權調閱兩造之稅務電子閘門所
      得資料查明上情相符，因認原告請求精神慰撫金1,000,00
      0元尚屬過高，應核減為200,000元，方屬允適。
（七）綜上所述，原告所得請求之財產上及非財產上之損害賠償
      合計為978,641元（計算式：58,580+198,406+35,655+486
      ,000+200,000= 978,641元）
五、末按給付無確定期限者，債務人於債權人得請求給付時，經
    其催告而未為給付，自受催告時起，負遲延責任。其經債權
    人起訴而送達訴狀，或依督促程序送達支付命令，或為其他
    相類之行為者，與催告有同一之效力；遲延之債務，以支付
    金錢為標的者，債權人得請求依法定利率計算之遲延利息，
    民法第229條第2項、第233條第1項前段分別定有明文。又應
    付利息之債務，其利率未經約定，亦無法律可據者，週年利
    率為百分之五，亦為同法第203條所明定。從而，原告本於
    侵權行為法律關係，訴請被告給付978,641元，及自刑事附
    帶民事訴狀繕本送達翌日即98年11月7日起至清償日止按年
    息5%計算之利息，為有理由，應予准許，逾此部分之請求則
    無理由，應予駁回。
六、兩造分別陳明願供擔保聲請宣告假執行及免為假執行，就原
    告勝訴部分經核並無不合，爰酌定相當擔保金額分別准許之
    。至原告敗訴部分，原告假執行之聲請已失所附麗，應予駁
    回。
七、因本案事證已臻明確，兩造其餘主張陳述及所提之證據，經
    本院審酌後，認與本判決結果無影響，爰不一一論駁，附此
    敘明。
八、訴訟費用負擔之依據：民事訴訟法第79條。
中    華    民    國    99    年    10    月    29    日
                  民事第三庭    法  官  邱靜琪
以上正本係照原本作成
如對本判決上訴，須於判決送達後20日內向本院提出上訴狀。如
委任律師提起上訴者，應一併繳納上訴審裁判費。
中    華    民    國    99    年    10    月    29    日
                                書記官  鄭美莉

司法院資訊處製作；財團法人民間司法改革基金會備份。
